【裁判字號】    94,訴緝,162
【裁判日期】    950324
【裁判案由】    偽造文書等
【裁判全文】
臺灣板橋地方法院刑事判決             94年度訴緝字第162號
公  訴  人  臺灣板橋地方法院檢察署檢察官
被      告  乙○○
上列被告因偽造文書等案件，經檢察官提起公訴（91年度偵緝字
第727號），本院判決如下：
    主  文
本件免訴。
    理  由
一、公訴意旨略以：被告乙○○見告訴人丁○○在跳蚤雜誌刊登
    尋找經銷商之廣告，認有利可圖，遂與告訴人丁○○於民國
    八十九年五月三十一日簽訂「經銷合約書」，代辦行動電話
    門號，每辦妥一張門號抽佣新臺幣（下同）八百元至一千餘
    元不等。乙○○竟與不詳姓名年籍之成年友人，共同基於意
    圖為自己不法所有之概括犯意聯絡，另行起意冒用他人身分
    證申請行動電話門號卡變現。其自八十九年六月間某日起至
    同年七月間某日止，以自己拾得之郭秋龍身分證，連同明知
    為來路不明之贓物，仍予收受之陳玫君、甲○○、陳建同、
    岳志傑、陳葉美惠、丙○○身分證，冒用郭秋龍、陳玫君、
    甲○○、陳建同、岳志傑、陳葉美惠、丙○○名義，在不詳
    處所，連續偽填「遠傳電話行動電話服務申請書」、「和信
    ON LINE 服務申請表」而偽造私文書多次，其經由不知情之
    告訴人丁○○經營之訊宏行或告訴人丁○○授權之有邦通信
    企業有限公司、上偉通信有限公司或友邦通信器材行，分別
    持向遠傳電信股份有限公司（以下簡稱「遠傳電信」）、和
    信電訊股份有限公司（以下簡稱「和信電訊」）申請行動電
    話門號行使，因而租得門號，即郭秋龍（遠傳電信：000
    0000000號、0000000000號；和信電訊：
    0000000000號、0000000000號）、陳
    玫君（遠傳電信：0000000000號）、陳建同（遠
    傳電信：0000000000號；和信電訊：00000
    00000號）、甲○○（遠傳電信：000000000
    0號；和信電訊：0000000000號、000000
    0000號）、陳葉美惠（遠傳電信：000000000
    0號；和信電訊：0000000000號、000000
    0000號）、岳志傑（遠傳電信：0000000000
    號）、丙○○（遠傳電信：0000000000號；和信
    電訊：0000000000號、0000000000號
    ）。被告復利用許宏榮經其姊許鑫嫻授權填寫申請書而代辦
    門號申請之機會，於取得租用之和信電訊門號000000
    0000號後，竟予侵占入己，未交付許宏榮。許宏榮因見
    門號申請未果，復交付其姊許鑫湉之身分證申辦門號。被告
    明知楊鶴雄、許宏榮為申辦門號而交付己身、許鑫湉之身分
    證，原意僅授權申辦一線門號，竟承前同一犯意，擅自逾越
    權限各申請二線門號而偽造私文書，於取得租用之和信電訊
    門號（楊鶴雄：0000000000號、0000000
    000號；許鑫湉：0000000000號、00000
    00000號）後，僅交付一線門號予楊鶴雄、許宏榮使用
    。其偽造與行使上開偽造文書，均足以生損害於郭秋龍、陳
    玫君、陳建同、甲○○、陳葉美惠、岳志傑、丙○○、楊鶴
    雄、許鑫湉及遠傳電信、和信電訊。被告之上開所為，亦致
    使遠傳電信、和信電訊陷於錯誤，而交付行動電話門號卡數
    十張予丁○○轉交乙○○。被告以此方式，取得多線門號卡
    後，即以不詳代價轉售圖利，供不詳姓名年籍之人作為王八
    卡用；另因而致告訴人丁○○遭遠傳電信沒收每張門號卡三
    千六百元之保證金，復致遠傳電信、和信電訊無從收取上開
    門號之行動電話通話費，而均受有財產上之損害，因認為被
    告涉犯刑法第三百三十九條第一項詐欺取財罪、第三百四十
    九條第一項收受贓物罪、刑法第三百三十五條第一項侵占罪
    、第二百十條偽造私文書罪、第二百十六條行使偽造私文書
    罪嫌。
二、按案件曾經判決確定者，應諭知免訴之判決，為刑事訴訟法
    第三百零二條第一款所明，而此項訴訟法上所謂一事不再理
    之原則，關於實質上一罪或裁判上一罪，均有其適用，牽連
    犯係裁判上一罪，如其方法或結果之犯罪行為，業經判決確
    定，其效力當然及於全部，倘檢察官復就牽連犯中之方法或
    結果行為，重行起訴，即應諭知免訴之判決，不得再予論科
    （最高法院六十年度台非字第七七號判例可資參照）。詳言
    之，案件係以刑罰權為其內容，故案件是否單一，應以其在
    訴訟上為審判對象之具體刑罰權是否單一為斷。犯罪事實具
    有連續性或牽連關係者，在實體法為一個刑罰權，在訴訟法
    上為一個訴訟客體，具有不可分性，其一部分犯罪事實曾經
    判決確定，其效力應及於全部，故檢察官復將其他部分重行
    起訴，依同法第二百六十七條之規定，其效力既及於全部，
    亦應諭知免訴之判決。
三、經查：
  (一)被告前於八十九年五月三日，在桃園縣平鎮市○○路山子頂
    段某保齡球館內，拾獲郭秋龍所有，於八十八年九月間在其
    住家桃園縣觀音鄉新坡村五鄰張厝七八之三號至桃園縣觀音
    工業區路上遺失而脫離郭秋龍持有之國民身分證一張，竟意
    圖為自己不法之所有，將之侵占入己。嗣於同年五月初在桃
    園縣中壢市○○路某刻印店使不知情之人偽刻「郭秋龍」印
    章；復於八十九年五月十日在桃園縣平鎮市○○路某處，將
    自己之相片一張換貼至上開國民身分證上，變造上開郭秋龍
    之國民身分證；再於八十九年五月十五日持該變造之郭秋龍
    國民身分證及偽刻之印章，至桃園縣中壢市○○路華南商業
    銀行壢昌分行，明知郭秋龍並未授權其向該分行辦理活期儲
    蓄存款帳戶，竟冒用郭秋龍名義，以偽造郭秋龍署押及以前
    開偽刻「郭秋龍」印章蓋用印文之方式，偽造華南商業銀行
    存款戶約定書、留存印鑑卡，向該分行行員范淑珍辦理活期
    存款開戶，而行使之，並因此取得該分行所發如之存摺一本
    、金融卡一張，足以生損害於郭秋龍及華南商業銀行，嗣於
    八十九年五月十五日為警盤檢查獲之犯罪事實，業經臺灣桃
    園地方法院於八十九年十一月二十一日以八十九年度訴字第
    一○五二號以被告行使偽造私文書，足以生損害於他人，處
    有期徒刑四月，並於九十年一月六日確定在案，業據被告陳
    明在卷，且有前開刑事判決書及臺灣高等法院被告前案紀錄
    表各一件附卷可稽。
  (二)本件公訴人起訴被告與不詳真實姓名年籍之成年友人，共同
    基於意圖為自己不法所有之概括犯意聯絡，自八十九年六月
    間某日起至同年七月間某日止，明知郭秋龍之國民身分證係
    伊拾得之脫離郭秋龍本人所持有之物，而陳玫君、甲○○、
    陳建同、岳志傑、陳葉美惠、丙○○等人之國民身分證，則
    係來路不明之贓物，竟冒用郭秋龍、陳玫君、甲○○、陳建
    同、岳志傑、陳葉美惠、丙○○等人名義，偽造「遠傳電話
    行動電話服務申請書」、「和信ON LINE 服務申請表」等私
    文書，再經由不知情之告訴人丁○○，分別持向遠傳電信、
    和信電訊申請行動電話門號而行使，並因而取得如上開行電
    話門號。被告復利用許宏榮經其姊許鑫嫻授權填寫申請書而
    受許宏榮委託代辦門號申請之機會，於取得租用之和信電訊
    門號0000000000號後，予以侵占入己。又於許宏
    榮交付其姊許鑫湉之國民身分證予被告申辦門號一線門號時
    ，及楊鶴雄委被告申辦一線門號時，承前同一概括犯意，擅
    自各為許鑫湉、楊鶴雄申請二線門號，並取得和信電訊門號
    （楊鶴雄：0000000000號、000000000
    0號；許鑫湉：0000000000號、0000000
    000號）後，僅交付一線門號予楊鶴雄、許宏榮使用，並
    將所取得之門號卡以不詳代價轉售圖利，供不詳姓名年籍之
    人作為王八卡用等犯罪事實，此等偽造私文書之時間約於八
    十九年六月間某日起至同年七月間某日止，與前揭臺灣桃園
    地方法院前開確定判決所載事實所認定之犯罪時間即八十九
    年五月間，十分接近，犯罪構成要件相同，所犯手法相仿，
    其多次偽造私文書及行使偽造私文書之行為，自始應在一預
    定犯罪計劃之內，而主觀上出於始終同一之犯意，顯係基於
    概括犯意反覆為之，有裁判上一罪連續犯之適用，依首揭說
    明，應為前案既判力所及。至被告另犯多次詐欺取財、侵占
    、收受贓物部分之犯罪事實，因分別有連續犯之裁判上一罪
    關係，又再因與前開本案偽造私文書、行使偽造私文書部分
    有牽連犯裁判上一罪之關係，此觀被告於收受上開陳玫君等
    人之國民身分證後，隨即據以申請行動電話門號，並將申請
    取得之門號予以侵占轉售圖利，足見其收受贓物之主觀犯意
    ，即為冒名申請門號之用，並無其他用途之目的，且客觀上
    確有方法、目的間之牽連關係，亦應為前案既判力效力所及
    ，則本件自符合刑事訴訟法第三百零二條第一款之規定，應
    為免訴之判決。
據上論結，應依刑事訴訟法第三百零二條第一款，判決如主文。
本案經檢察官林俊儀到庭執行職務。
中    華    民    國    95    年    3     月    24    日
                  刑事第五庭    審判長法  官  陳坤地
                                      法  官  許映鈞
                                      法  官  李麗珠
以上正本證明與原本無異
如不服本判決應於送達後10日內向本院提出上訴狀
                                      書記官  王麗雯
中    華    民    國    95    年    3     月    24    日
附錄本件論罪法條全文：
刑法第210條：
  偽造、變造私文書，足以生損害於公眾或他人者，處5 年以下
  有期徒刑。
刑法第212條：
  偽造、變造護照、旅券、免許證、特許證及關於品行、能力服
  務或其他相類之證書、介紹書，足以生損害於公眾或他人者，
  處一年以下有期徒刑、拘役或300元以下罰金。
刑法第216條：
  行使第210 條至第215 條之文書者，依偽造、變造文書或登載
  不實事項或使登載不實事項之規定處斷。
刑法第339條：
  意圖為自己或第三人不法之所有，以詐術使人將本人或第三人
  之物交付者，處5 年以下有期徒刑、拘役或科或併科1,000 元
  以下罰金。
  以前項方法得財產上不法之利益或使第三人得之者，亦同。
  前二項之未遂犯罰之。
刑法第349條：
 收受贓物者，處三年以下有期徒刑、拘役或五百元以下罰金。
 搬運、寄藏、故買贓物或為牙保者，處五年以下有期徒刑、拘役
 或科或併科一千元以下罰金。
 因贓物變得之財物，以贓物論。


司法院資訊處製作；財團法人民間司法改革基金會備份。
